臺灣高等法院臺南分院刑事裁定
110年度聲字第644號
聲  請  人
即  被  告  李承祐
選任辯護人  蘇小津律師
上列聲請人因家暴殺人未遂等案件（本院110年度上訴字第644號
），聲請具保停止羈押，本院裁定如下：
    主  文
聲請駁回。
    理  由
一、聲請意旨略以：被告就本案自偵查程序以來，除「殺害直系
    血親尊親屬之主觀犯意」外，均坦認犯行，犯後態度良好，
    並表明深切悔意。復被告有固定住所，並育有一名2歲幼女
    ，當不可能拋下心愛的幼女而逃亡，且被告之祖父出現失智
    症狀，長年臥病在床，祖母罹患帕金森症，均年事已高，此
    等親情之羈絆均對被告之心理有相當之心理約束，當不會有
    逃亡之虞。又被告交保回去可以照顧祖父、祖母，畢竟照顧
    受傷的人比關在監所更有用，並照顧病人是比較辛苦，且於
    羈押期間，被告之配偶提出離婚，希望讓被告回去處理婚姻
    問題。綜上，被告羈押迄今已將近一年，並非短暫，可認課
    予被告提出相當保證金並限制住居，足以對被告形成拘束力
    ，應可確保後續審判、執行程序順利進行，而足作為羈押之
    替代手段。
二、按被告經法官訊問後，認為犯罪嫌疑重大，所犯為死刑、無
    期徒刑或最輕本刑為五年以上有期徒刑之罪，有相當理由認
    為有逃亡之虞，非予羈押，顯難進行追訴、審判或執行者，
    得羈押之；刑事訴訟法第101條第1項第3款定有明文。前開
    條文第3款所稱有「相當理由」之規定，並不必達到如同條
    第1項第1款所規定之須有「客觀事實」足認為有逃亡之虞之
    程度。而重罪常伴有逃亡之高度可能，係脫免刑責、不甘受
    罰之基本人性，倘一般正常之人，依其合理判斷，可認為該
    犯重罪嫌疑重大之人具有逃亡之相當或然率存在，即已該當
    有「相當理由」之認定標準，不以達到充分可信或確定程度
    為必要。再者，羈押被告之目的，在於確保訴訟程序之進行
    、確保證據之存在、真實及確保刑罰之執行，而被告有無羈
    押之必要，屬事實認定之問題，法院有依法認定裁量之職權
    ，自得就具體個案情節予以斟酌決定，如就客觀情事觀察，
    法院許可羈押之裁定在目的與手段間之衡量並無明顯違反比
    例原則情形，即無違法或不當可言。
三、經查：
  ㈠被告因家暴殺人未遂等案件，經本院訊問後，認被告涉犯刑
    法第173條第3項、第1項之放火燒燬現供人使用之住宅未遂
    罪，同法第272條、第271條第2項、第1項之對直系血親尊親
    屬犯殺人未遂罪，犯罪嫌疑重大，並經原審判處應執行有期
    徒刑八年六月，有事實足認有逃亡之虞，非予羈押，顯難進
    行審判、執行，而有羈押之必要，乃於民國110年5月26日裁
    定執行羈押在案。
  ㈡被告涉犯之放火燒燬現供人使用之住宅未遂罪、對直系血親
    尊親屬犯殺人未遂罪，最低法定本刑分別為七年、十年以上
    有期徒刑，而重罪常伴隨有逃亡之高度可能，係趨吉避凶、
    脫免刑責、不甘受罰之基本人性，依常理判斷，堪認被告具
    有逃亡之可能性仍高，並無法排除有此機率存在，且此可能
    性並不以達到充分可信或確定之程度為必要，故有相當理由
    足認被告有逃亡之虞。又權衡被告被訴犯罪事實對社會的危
    害性、國家刑罰權遂行的公益考量與被告人身自由私益兩相
    利益衡量，為確保訴訟程序，包括裁判後執行程序遂行，對
    被告羈押處分核屬適當、必要。
　㈢至被告主張請求讓其交保，回家照顧祖父、母，及處理配偶
    要求離婚之事云云，惟此等事由核與被告是否具備羈押事由
    與羈押必要性之法律判斷無涉，尚無從據為准予被告具保停
    止羈押之正當事由。又本件亦無符合刑事訴訟法第114條各
    款所定聲請具保停止羈押不得駁回之情形。
四、綜上所述，被告聲請具保停止羈押，自難准許，應予駁回。
五、據上論斷，依刑事訴訟法第220條，裁定如主文。
中　　華　　民　　國　　110 　年　　7 　　月　　23　　日
                  刑事第三庭    審判長法　官  陳連發  
                                      法　官  何秀燕
                                      法　官  洪榮家
以上正本證明與原本無異。
如不服本裁定，應於收受本裁定後五日內向本院提出抗告狀。
　　　　　　　　　　　　　　　　　　　書記官  謝麗首
中　　華　　民　　國　　110 　年　　7 　　月　　23　　日